臺灣高等法院臺中分院民事裁定　九十四年度破抗字第四號
　　　抗　告　人　乙○○
　　　抗　告　人　甲○○
右抗告人因與相對人間聲請撤換破產管理人等事件，對於中華民國九十四年二月十五
日臺灣彰化地方法院九十一年度破字第一號裁定，提起抗告，本院裁定如左：
      主      文
抗告駁回。
抗告程序費用由抗告人負擔。
      理      由
一、本件抗告人聲請及抗告意旨略以：財團法人彰化縣私立培元高級中學（下稱培元
    中學）之破產管理人陳建良勾串監查人陳若，未盡善良管理人之責，以致吉延
    營造工程有限公司對培元中學所提起之台灣彰化地方法院（下稱彰化地院）九十
    三年度重訴字第六三號確認法定抵押權存在事件，培元中學受敗訴判決確定，損
    害多數破產債權人之權益，向債權人會議提議撤換破產管理人及停止監查人職務
    ，經九十三年十月六日第四次破產債權人會議表決對伊之聲請決議提案不成立，
    然上開債權人會議之決議，與破產債權人之利益相反，依破產法第一百二十四條
    第一項之規定，法院得依不同意之破產債權人之聲請，為此聲請法院禁止該決議
    之執行，並撤換破產管理人陳建良並命監查人陳若迴避債權人會議決議案，乃
    原法院未傳訊伊到庭陳述意見，且對伊已提出證明破產管理人未盡受任人之職責
　　，未將受委任之事務進行之狀況報告委任人，致委任人之權益受損，已不適任破
　　產管理人職務之證據資料，乃原法院未採，亦未敘明其理由，核有不當，為此提
　　起抗告聲明求為：(一)、原裁定廢棄。(二)、請求撤換破產管理人陳建良，並調查破
　　產管理人之責任及背信刑責。(三)、飭令破產監查人陳若迴避參與吉廷營造公司
　　法定抵押權決議案。
二、抗告人請求撤換破產管理人乙節，查破產法第八十五條規定：「法院因債權人會
    議之決議或監查人之聲請或依職權，得撤換破產管理人。」，故除法院得依職權
    為撤換外，僅於債權人依債權人會議之決議或監查人之聲請始得為之，本件抗告
    人既非監查人，又未提出撤換破產管理人之債權人會議決議，所為聲請自不合法
    ，則原法院予駁回其此部份之聲請，自無不合。致於破產管理人有無背信刑責，
    應由被害人向偵察機關為告訴或告發，此非法院所應審理之事項，抗告人所為聲
    請亦屬無據。再抗告人請求飭令破產監查人陳若迴避參與吉廷營造公司法定抵
　　押權決議案，亦無任何法文之依據，從而其上開聲請均不合法，原法院駁回其聲
　　請，核無不合，抗告人執以指摘原裁定不當，求為廢棄原裁改依其抗告聲明之裁
　　定，核無理由，應予駁回其抗告。
三、至於抗告人於原法院以九十三年十月六日第四次破產債權人會議之決議，與破產
    債權人之利益相反，依破產法第一百二十四條第一項之規定，法院得依不同意之
    破產債權人之聲請，為此聲請法院禁止該決議之執行部份，亦經原裁定駁回，抗
    告人提起抗告，除聲明求為廢棄原裁定外，並未為應如何裁定之聲明，且原法院
    駁回其此部份之聲請，核其理由亦無不合，本院茲引用之（如附件），抗告意旨
    求為廢棄原裁定，核無理由，亦應予駁回其抗告。
據上論結，本件抗告為無理由，爰裁定如主文。
中　　　華　　　民　　　國　　九十四　　年　　　三　　　月　　 十五　　 日
~B1民事第三庭審判長法　官　陳照德
~B2　　　　　　　　法　官　曾謀貴
~B3　　　　　　　　法　官　蔡王金全
右為正本係照原本作成。
除以適用法規顯有錯誤為理由，並經本院許可外，不得再抗告。
如提起再抗告者應於裁定送達後十日內向本院提出抗告理由狀（須按照他造人數附具
繕本）並繳納抗告裁判費新台幣壹仟元，同時委任律師或具有律師資格之關係人為代
理人。
~B                書記官　許麗花
中　　　華　　　民　　　國　　九十四　　年　　　三　　　月　　 十六　　 日
　　　　　　　　　　　　　　　　　　　　　　　　　　　　　　　　　　　　Ｈ
